臺灣雲林地方法院刑事判決　　　　　　　 95年度訴字第794號
公　訴　人　臺灣雲林地方法院檢察署檢察官
被　　　告　甲○○
選任辯護人　許哲嘉律師
上列被告因違反槍砲彈藥刀械管制條例案件，經檢察官提起公訴
（95年度偵字第299 號），本院判決如下：
    主  文
甲○○無罪。
    理  由
一、公訴意旨略以：被告甲○○與許明通（已判決確定），自不
    詳時間起，基於共同犯意之聯絡，未經許可持有12GAUGE 口
　　徑的制式霰彈槍（即獵槍）1 把（槍枝管制編號0000000000
  　號）及霰彈16發，而藏放於雲林縣東勢鄉四美村（番子寮）
　　工寮內。之後又將槍枝、子彈移至雲林縣麥寮鄉三盛村許厝
  　寮33號許明通舊居處天花板藏放。警察在偵辦謝桂鍾（已判
　　決確定）等人涉擄人勒贖案件時，懷疑甲○○涉案，對甲○
  　○的0000000000號行動電話實施通訊監察，於民國93年 6月
　　17日20時0 分41秒聽到許明通打電話給甲○○時，提到「那
    個啥‧‧前陣子前陣子放在我那裡的‧‧的？」「大ㄟ那個
　　．．．‧‧」「就是前陣子放在我那裡那隻大隻『那隻』」
  　「還有在‧‧‧番子寮？」「要是遇到就打乎死，怎會讓他
    怎樣呢！你看有影無？」因而合理懷疑許明通持有槍枝，並
    在93年7 月15日16時左右，持檢察官簽發的拘票，將許明通
　　拘提到案，惟於當日18時開始詢問時，許明通拒絕接受詢問
 　 ，隔日天亮，經偵查員勸導後，許明通帶同偵查員前往上述
　　藏槍地點起出上述獵槍1 把、霰彈16顆（因鑑定而試射3 顆
  　，餘13顆）。因認被告甲○○涉犯槍砲彈藥刀械管制條例第
    8 條第4 項、第12條第4 項之罪。
二、按被告未經審判證明有罪確定前，推定其為無罪；犯罪事實
　　應依證據認定之，無證據不得認定犯罪事實；又不能證明被
　　告犯罪或其行為不罰者，應諭知無罪之判決。刑事訴訟法第
  　154 條、第301 條第1 項定有明文。所謂認定犯罪事實之證
    據，係指足以認定被告確有犯罪行為之積極證據而言。又認
  　定犯罪事實所憑之證據，雖不以直接證據為限，間接證據亦
　　包括在內。然而無論直接或間接證據，其為訴訟上之證明，
  　須於通常一般人均不致有所懷疑，而得確信其為真實之程度
　　，始得據之為有罪之認定。倘其證明尚未達到此一程度，而
  　有合理懷疑存在時，事實審復已就其心證上理由予以闡述，
    敘明其如何無從為有罪之確信，因而為無罪之判決，尚不得
　　任意指為違法。最高法院分別著有29年上字第3105號、76年
    台上字第4986號判例可供參考。
三、檢察官以被告甲○○涉犯槍砲彈藥刀械管制條例第8 條第4
    項、第12條第4 項之罪，係以下列證據為憑：
    （一）證人即共犯許明通93年7 月16日第二次警詢筆錄、93
          年7 月16日偵訊筆錄、95年9 月8 日偵訊筆錄。
      　　待證共犯許明通持有扣案槍彈之事實。
    （二）被告甲○○93年7 月16日第二次警詢筆錄、93年7 月
          16日偵訊筆錄、95年3 月8 日偵訊筆錄。
      　　待證被告知悉共犯許明通持有槍枝，並共同持有且代
          為處理，其曾於通訊監察期間使用0000000000號行動
          電話之事實。
    （三）照片11張。
        　待證槍枝經取出扣案之情形。
  　（四）刑事警察局93年8 月13日刑鑑字第0930153667號槍彈
    　　　鑑定書。
        　待證扣案槍、彈均具有殺傷力之事實。
  　（五）93年6 月17日下午8 時0 分41秒0000000000（許明通
   　　　 ）與0000000000（被告）通訊監察譯文。
        　待證被告與共犯許明通共同持有扣案槍彈之事實。
  　（六）扣案制式霰彈槍1 枝、霰彈16發。
        　待證被告未經許可共同持有槍枝之事實。
    被告及辯護人對檢察官所提出上開證據，均同意做為證據使
    用。本院均以之有證據能力。
四、經查，依據上開證人許明通之筆錄、照片、扣案之槍彈及槍
    彈鑑定書，僅能證明許明通未經許可持有上開具殺傷力之槍
    枝、子彈，及事後為員警查獲取出等事實，證人許明通並未
    供及與被告共同持有上開槍枝、子彈，甚至於偵查中證述甲
    ○○不知道他持有、藏放槍枝、子彈之事，故無從依許明通
    持有槍枝、子彈之事實，認定被告共同持有。而被告之供述
    ，自始至終，均否認與許明通共同持有槍枝、子彈。至於93
    年6 月17日下午8 時0 分41秒許明通行動電話0000000000與
    被告行動電話0000000000之通訊監察譯文，固可認定被告知
    悉許明通持有、藏放槍彈之事，但僅能證明持有、藏放槍彈
    之人為許明通，並非被告，不能因為被告知悉此事，即謂被
    告與之共同持有，而依該通訊監察譯文內容，許明通是在詢
    問被告前日許明通持有、藏放之槍彈在不在，並未提及被告
    曾經持有、藏放，甚至移動，因此檢察官推論被告持有、藏
    放、移動槍彈，均屬過度聯想。故本件依調查之證據資料，
    在客觀上顯尚未達於通常一般之人均不致於有所懷疑，而得
    確信被告確有如公訴意旨所指犯行之程度，縱有合理之懷疑
  　，亦無從為有罪之確信。此外復無其他任何直接或間接之積
    極證據，足資證明被告確有公訴意旨所載之犯行。是檢察官
    所舉之證據，不能證明被告有持有上開槍彈之事實，揆諸理
    由二說明，被告犯罪尚屬不能證明，應為無罪之諭知。
據上論斷，應依刑事訴訟法第301條第1項，判決如主文。
本件經檢察官梁晉嘉到庭執行職務。
中　　華　　民　　國　　96　　年　　3 　　月　　21　　日
                  刑事第四庭   審判長法  官   吳褔森
                                     法  官   曾鴻文
                                     法  官   李秋瑩
以上正本證明與原本無異。
如不服本判決，應於判決收受後10日內，向本院提出上訴狀（須
附繕本）。
                                     書記官   陳姵君
中　　華　　民　　國　　96　　年　　3 　　月　　21　　日
